---
title: "Taller 102"
output: learnr::tutorial
runtime: shiny_prerendered
---

```{r setup, include=FALSE}
library(learnr)
knitr::opts_chunk$set(echo = FALSE)
```


## Nivel de ansiedad

Los siguientes datos corresponden al nivel de ansiedad de un grupo de estudiantes de la universidad valorada antes de la presentación del primer examen parcial. El investigador a cargo del proyecto utilizó una prueba para medir el nivel de ansiedad que permite puntajes entre 0 y 100. Los valores inferiores a 50 puntos se consideran como nivel bajo . Entre 50 y 80 , nivel medio y superiores a 80 se consideran altos.

Los resultados obtenidos se presenta a continuación :

```{r nivel, exercise=TRUE}
nivans=c(28,33,34,36,38,38,41,41,45,45,46,46,47,47,48,48,49,50,51,51,51,52,53,53,
         53,54,54,54,55,55,55,56,56,56,57,57,58,60,61,61,61,62,63,64,64,65,65,65,
         65,65,66,67,67,68,68,68,69,69,69,70,70,71,74,77,77,78,79,79,80,82,85,89,
         90,96,58,90,77,71,41,55,53,65,57,56,68,56,50,36,70,57,41,62,48,67,33,52,
         65,67,79,55,34,46,55,56,47,69,61,54,74,47,64,79,85,61,28,46,65,51,49,45,
         78,96,68,38,77,34,69,69,38,65,63,68,48,53,82,61,51,45,66,65,64,70,89,51,
         54,53,80,54,60)

```


### Tablas de frecuencia

+ Construya una tabla de frecuencia que le permita establecer las frecuencias en cada uno de los rangos descritos y analice los resultados obtenidos

+ Cálculos las estadísticas descriptivas del nivel de ansiedad y describa los resultados en un párrafo

Otra variable importante en el análisis corresponde a la facultad a la que pertence el estudiante

1. Facultad de Ingeniería y Ciencias
2. Facultad de Ciencias Económicas y Administrativas
3. Facultad de Humanidades
4. Facultad de Salud


```{r facultad, exercise=TRUE }
fac=c(2,1,2,2,4,3,4,2,4,2,4,1,1,1,1,1,1,2,3,3,3,3,1,2,1,2,2,1,1,2,3,2,3,2,2,3,3,
      1,1,1,2,1,2,2,2,3,1,1,3,1,4,3,1,3,2,1,2,3,4,3,2,3,4,4,1,3,4,4,2,2,1,4,2,1,
      2,4,1,1,1,3,4,1,1,1,1,1,3,3,3,3,1,1,1,2,2,1,3,1,1,1,3,2,2,2,2,1,2,2,1,3,2,
      1,2,2,2,4,2,1,3,4,1,1,3,1,2,2,2,1,3,3,1,1,2,2,3,3,3,1,4,3,1,2,4,2,2,1,2,3,
      2,2)
```

+ Construya una tabla de frecuencias e interprete los resultados
+ Construya una tabla de frecuencias para el nivel de ansiedad por facultad 

